臺灣高等法院高雄分院刑事裁定
111年度毒抗字第91號
抗  告  人  
即  被  告  楊居進



上列抗告人因聲請強制戒治案件，不服臺灣高雄地方法院中華民
國111年1月26日裁定(111年度毒聲字第83號)，提起抗告，本院
裁定如下：
    主  文
抗告駁回。
    理  由
一、抗告意旨略以：本裁定所依據之「有無繼續施用毒品傾向評
    估標準紀錄表」及「有無繼續施用毒品傾向證明書」，固列
    有各種項目，惟並無評分之客觀標準，茲恣意認抗告人即被
    告楊居進（下稱被告）有繼續施用毒品之傾向，被告無法信
    服；且本人在所內表現良好，懇請鈞院撤銷原裁定，另為適
    當之處分云云。
二、原裁定意旨略以：被告施用第一、二級毒品，經法院裁定令
    入勒戒處所觀察勒戒後，認有繼續施用毒品傾向，爰依毒品
    危害防制條例第20條第2項後段規定，裁定令入戒治處所施
    以強制戒治等語。
三、按施用毒品者，於裁定送觀察、勒戒後，有繼續施用毒品之
    傾向者，由法院裁定令入戒治處所施以強制戒治，其期間為
    六個月以上至無繼續強制戒治之必要止，但最長不得逾一年
    。毒品危害防制條例第20條第2項後段定有明文。經查：
  ㈠被告因施用第二級毒品，經原審法院以110年度毒聲字第427
    號裁定令入勒戒處所觀察、勒戒後，嗣據法務部○○○○○○○○附
    設勒戒處所依照法務部民國110年3月26日法矯字第11006001
    760號函修正頒布內容製作之「有無繼續施用毒品傾向評估
    標準紀錄表」及「有無繼續施用毒品傾向證明書」，本件評
    分結果為：前科紀錄與行為表現24分、臨床評估37分、社會
    穩定度5分，總分66分（靜態因子54分、動態因子12分），
    綜合判斷為「有繼續施用毒品傾向」，此有卷附前開刑事裁
    定、法務部○○○○○○○○111年1月18日高戒所衛字第1111000025
    0號函暨所附有無繼續施用毒品傾向證明書及有無繼續施用
    毒品傾向評估標準紀錄表各1份在卷可佐(見毒偵緝卷第49至
    53頁)。
  ㈡強制戒治之目的，係為協助施用毒品者戒斷毒品之心癮及身
    癮所為之一種保安處分類型，而該評估標準係適用於每一位
    受觀察、勒戒處分之人，具一致性、普遍性、客觀性。本院
    衡酌前揭評估係該所專業知識經驗者（包括醫生）在被告執
    行觀察、勒戒期間，依其本職學識評估被告之人格特質、臨
    床徵候、物質使用行為、社會穩定度等因素所為之綜合判斷
    ，具有科學驗證所得之結論，並未發現有擅斷或濫權等明
    顯不當之情事，依形式上觀察尚屬客觀中立而可採信。被告
    以上開證明書等並無客觀之評估標準，其結論不可信云云，
    尚難憑採。
四、原審依前揭評估之結論，認檢察官之聲請尚非無據而予准許
    ，乃依毒品危害防制條例第20條第2項後段之規定，裁定令
    被告入勒戒處所強制戒治，其期間為6個月以上至無繼續強
    制戒治之必要止，但最長不得逾1年，並無不合，應予維持
    。被告仍執前詞，指摘原裁定令其入勒戒處所強制戒治為不
    當，提起抗告，並無理由，應予駁回。
五、據上論結，應依刑事訴訟法第412條，裁定如主文。
中　　華　　民　　國　　111 　年　　3 　　月　　7 　　日
                  刑事第九庭    審判長法  官  莊崑山
                                      法  官  惠光霞
                                      法  官  陳明富
以上正本證明與原本無異。
不得再抗告。
中　　華　　民　　國　　111 　年　　3 　　月　　7 　　日
                                      書記官  馬蕙梅